臺灣臺中地方法院刑事判決　　　　　　　　　　九十一年度中交簡上字第三五０號
　　上　訴　人
　　即　被　告　甲○○
右上訴人因公共危險案件，不服本院臺中簡易庭九十一年度中交簡字第一四七六號中
華民國九十一年八月二日第一審判決（聲請簡易處刑案號：臺灣臺中地方法院檢察署
九十一年度偵字第一一五二一號）提起上訴，本院管轄之第二審合議庭判決如左：
    主  文
上訴駁回。
甲○○緩刑貳年，緩刑期內付保護管束。
    事  實
一、甲○○於民國九十一年六月八日下午六、七時許，在臺中縣太平市某家ＫＴＶ店
    內與友人飲用高梁酒，於同日晚上九時許飲畢，其飲用酒類後已達不能安全駕駛
    動力交通工具之程度，竟仍駕駛車牌號碼ＮＺ—三三０九號自用小客車上路，嗣
    於同日晚間九時四十分許，行經臺中縣太平市○○路○段與長安路口時，不慎自
    後追撞上正在停等紅燈，由乙○○所駕駛車牌號碼ＲＩ—三九九五號之自用小客
    車，經警據報前往處理時，因詢問過程中，發現甲○○有說話含糊不清、意識模
    糊、注意力無法集中、多話、大笑等現象，警方命其為酒精濃度測試，測得呼氣
    酒精濃度達每公升零點九三毫克，因而查獲其已不能安全駕駛動力交通工具之情
    事。
二、案經臺中縣警察局霧峰分局報請臺灣臺中地方法院檢察署檢察官偵查後聲請簡易
    判決處刑。
    理  由
一、訊據上訴人即被告（下稱被告）甲○○對其於右揭時地，飲用高梁酒後，仍駕駛
    車牌號碼ＮＺ─三三０九號自用小客車，因意識模糊無法安全駕駛車輛，自後追
    撞上正在停等紅燈，由證人乙○○所駕駛車牌號碼ＲＩ—三三０九號自小客車之
    事實，業於警訊、偵查及本院審理中供認不諱，核與證人乙○○於警訊時所證述
    之情節相符，並有臺中縣警察局道路交通事故調查報告表一份、肇事現場照片八
    幀附於偵查卷可稽。被告於警方到場處理時，所測得吐氣中所含酒精濃度達每公
    升零點九三毫克之事實，有酒精濃度測試單一紙附卷可按。被告於警方場場處理
    時，訊問過程發現被告有說話含糊不清、意識模糊、注意力無法集中、多話、大
    笑現象等情，亦有臺中縣警察局霧峰分局坪林派出所員警所製作之「刑法第一百
    八十五條之三案件測試觀察紀錄表」一份存卷可證。按服用酒類不能安全駕駛動
    力交通工具之認定，參考德國、美國之認定標準，對於酒精濃度呼氣已達每公升
    零點五五毫克或血液濃度達百分之零點一一以上，肇事率為一般正常人之十倍，
    應認為已達不能安全駕駛之標準，此有法務部八十八年五月十八日八八年度法檢
    字第一六六九號函可資參照，被告因服用酒類已達不能安全駕駛動力交通工具之
    程度甚明。再參酌其於酒後駕駛期間，確有發生車禍之行為，亦有臺中縣警察局
    道路交通事故調查報告表、舉發違反道路交通管理事件通知單各一份附卷可證。
    綜上，本件事證明確，被告自白與事實相符，其右揭公共危險之犯行，洵堪認定
    。
二、核被告於飲酒後呼氣酒精濃度高達每公升零點九三毫克之酒醉狀態下，已達不能
    安全駕駛動力交通工具之程度，仍貿然駕車危險行駛之行為，係犯刑法第一百八
    十五條之三服用酒類致不能安全駕駛動力交通工具而駕駛罪。本案經審理結果，
    認原審依刑事訴訟法第四百四十九條第一項前段、第四百五十四條第二項，刑法
    第一百八十五條之三、第四十二條第二項，罰金罰鍰提高標準條例第二條，判決
    被告罰金一萬六千元，如易服勞役，以三百元折算一日等情，其認事用法及量刑
    均無不當，上訴意旨略以：被告係以打雜工所賺取之微薄工資，維持一家大小生
    計，實無力繳納罰金等語，為無理由，應予駁回。另被告未曾受有期徒刑以上刑
    之宣告等事實，有臺灣高等法院被告全國前案紀錄表、臺灣臺中地方法院檢察署
    刑案資料查註紀錄表各一份在卷可按，且被告已與被害人就車損部分達成和解，
    有和解書一份存卷可憑，應認其經此教訓後已知所警惕，而無再犯之虞，本院因
    認前之宣告刑，以暫不執行為適當，爰併予宣告緩刑二年，以啟自新。被告酒後
    駕車肇事，顯見其守法觀念淡薄，本院認應以專業之觀護人，輔導其行止，爰依
    刑法第九十三條第一項之規定，令其於緩刑期內付保護管束，始符緩刑制度之良
    法美意。
據上論斷，應依刑事訴訟法第四百五十五條之一第一項、第三項、第三百六十八條，
刑法第七十四條第一款、第九十三條第一項，判決如主文。
本案經檢察官林柏宏到庭執行職務。
中      華      民      國      九十一      年      十    月   二十八   日
                                臺灣臺中地方法院刑事第四庭
                                審判長法  官  鄭  文  祺
                                      法  官  黃  家  慧
                                法  官  楊  真  明
右正本證明與原本無異。
本件不得上訴。
                                      書記官
中      華      民      國      九十一      年      十    月   二十九   日
附錄本判決論罪科刑法條
中華民國刑法第一百八十五條之三：
  服用毒品、麻醉藥品、酒類或其他相類之物，不能安全駕駛動力交通工具而駕駛者
  ，處一年以下有期徒刑、拘役或三萬元以下罰金。
